# 无偿划转给母公司，怎么处理？？好混乱。。。

提问人：迷途小鸭 时间：2012-03-18 10:53:45
求助陈版， 母公司A持有子公司B100%的股权，B公司持有C公司100%的股权，现在将C无偿划转给A， B公司调整： Dr 实收资本（金额＝C公司） Cr 长期股权投资－C 公司 B公司层面的合并结果为:实收资本少了一块， 为了年初未分配利润衔接上，有资产转出。金额等于C公司的未分配利润。
以上处理正确吗？ 但到了A公司的合并层面，又该怎么处理呢？？属于同一控制下合并吗？？
求助求助

回答人：chenyiwei
“为了年初未分配利润衔接上，有资产转出。金额等于C公司的未分配利润”是什么意思？ 该事项在A的合并报表层面不应产生影响，不属于企业合并。

提问人：nikan 时间：2012-03-18 21:11:48
减少实收资本是减资的处理，而不是无偿划转。 无偿划转的账务处理一般是冲减资本公积。 B公司如果是执行新准则，则需要在合并财务报表过入上年的权益法调整分录 借：长期股权投资 贷：年初未分配利润 然后以相同金额 借：资本公积 贷：长期股权投资如陈版所言，对于A而言，不构成一项企业合并，按照B公司对C公司的账面投资成本 借：长期股权投资 贷：资本公积

回答人：chenyiwei
A本身就是母公司，提升其中一个子公司的层级不应增加其自身报表中的权益。所以应该是借记“长期股权投资——C”，贷记“长期股权投资——B”，其中贷记“长期股权投资——B”与B借记资本公积的处理相对应。